【裁判字號】    90,易,3015
【裁判日期】    901003
【裁判案由】    竊盜
【裁判全文】
臺灣板橋地方法院刑事判決                          九十年度易字第三○一五號
    公  訴  人  臺灣板橋地方法院檢察署檢察官
    被      告  乙○○
右列被告因竊盜案件，經檢察官提起公訴（九十年度偵字第一三二九二號），本院判
決如左：
    主  文
乙○○竊盜，累犯，處拘役貳拾日，如易科罰金，以佰元折算壹日。
    事  實
一、乙○○前於民國八十五年間，因竊盜案件，經本院判處有期徒刑八月（案號：八
    十五年度易字第一○九四號），於八十六年三月十三日執行完畢。乙○○復意圖
    為自己不法之所有，於九十年八月六日十八時許（按：本日日出時間：上午五時
    二十三分，日落時間：下午六時三十六分，屬於白日時間），在臺北縣板橋市○
    ○路○段一二六巷五號一樓樓梯間（按：侵入住宅部分未據告訴），竊取甲○○
    所有之砧板一塊（值約新臺幣六百元），據為己有。嗣於同年月七日上午十時四
    十分許，為甲○○報警於乙○○前揭住處陽台查獲，因悉上情。
二、案經臺北縣警察局海山分局移由臺灣板橋地方法院檢察署檢察官偵查起訴。
    理  由
一、被告乙○○經合法傳喚無正當理由不到庭，然右揭事實業據被告於警訊中供承明
    確，核與被害人甲○○於警訊中指述之情節相符，復有贓物領據一紙可佐，雖其
    於偵查中辯稱該砧板與廢棄物擺放一起，以為沒人要的等云云，經查：被害人甲
    ○○陳稱該砧板係剛買回，還未拆封就被偷等語，且又係被害人甲○○於被告住
    處陽台所發現後報警查獲等，而被告於偵查中亦不否認該砧板原未拆封等情相符
    ，因之，若該砧板係廢棄物，應無斯情。是被告所辯，要係飾卸，核無足採，事
    證明確，被告犯行，足以認定。
二、核被告乙○○所為，係犯刑法第三百二十條第一項之竊盜罪。又其有如事實欄所
    示前科，並經執行完畢，有臺灣高等法院檢察署刑案紀錄簡覆表在卷可按，是其
    於受有期徒刑之執行完畢後五年內，再犯有期徒刑以上之本罪，為累犯，應依刑
    法第四十七條之規定加重其刑。爰審酌被告犯罪之動機、目的、手段方式（順手
    牽羊）、品行、智識程度及所竊財物價值，所生危害以及犯罪後態度等一切情狀
    ，量處如主文所示之刑，並諭知易科罰金之折算標準。
三、被告經合法傳喚無正當理由不到庭，然本院認本案為應處拘役之案件，爰依刑事
    訴訟法第三百零六條規定，不待其陳述逕行判決，附此敘明。
據上論斷，應依刑事訴訟法第三百零六條、第二百九十九條第一項前段，刑法第三百
二十條第一項、第四十七條、第四十一條第一項前段，罰金罰鍰提高標準條例第一條
前段、第二條，判決如主文。
本案經檢察官謝宗甫到庭執行職務
中      華      民      國    九  十    年      十      月      三      日
                                      臺灣板橋地方法院刑事第六庭
              法  官  黎錦福
右正本證明與原本無異。
如不服本判決，應於判決送達後十日內向本院提出上訴狀。
                                              書記官  戴尚榮
中      華      民      國    九  十    年      十      月      八      日
附錄本案論罪科刑法條全文：
刑法第三百二十條
意圖為自己或第三人不法之所有，而竊取他人之動產者，為竊盜罪，處五年以下有期
徒刑、拘役或五百元以下罰金。
意圖為自己或第三人不法利益，而竊佔他人之不動產者，依前項之規定處斷。
第二項之未遂犯罰之。


司法院資訊處製作；財團法人民間司法改革基金會備份。
